臺灣苗栗地方法院民事裁定
111年度聲字第56號
聲  請  人  梁富山  


相  對  人  張思宥  
上列當事人間聲請停止執行事件，本院裁定如下：
　　主　　文
聲請人於補繳本院一一一年度訴字第四○七號債務人異議之訴事
件裁判費新臺幣伍仟玖佰伍拾元，並為相對人提供新臺幣壹拾壹
萬元為擔保後，本院一一一年度司執字第二三五○七號執行事件
之強制執行程序，於上開債務人異議之訴事件終結（裁判確定、
和解、移付調解成立、撤回起訴）前，應暫予停止。
　　 理　　由
一、發票人主張本票係偽造、變造者，於前條裁定送達後20日內
    ，得對執票人向為裁定之法院提起確認之訴。發票人證明已
    依前項規定提起訴訟時，執行法院應停止強制執行，但得依
    執票人聲請，許其提供相當擔保，繼續強制執行，亦得依發
    票人聲請，許其提供相當擔保，停止強制執行。發票人主張
    本票債權不存在而提起確認之訴不合於第一項之規定者，法
    院依發票人聲請，得許其提供相當並確實之擔保，停止強制
    執行，非訟事件法第195條定有明文。又有回復原狀之聲請
    ，或提起再審或異議之訴，或對於和解為繼續審判之請求，
    或提起宣告調解無效之訴、撤銷調解之訴，或對於許可強制
    執行之裁定提起抗告時，法院因必要情形或依聲請定相當並
    確實之擔保，得為停止強制執行之裁定，強制執行法第18條
    第2項亦有明文。
二、聲請意旨略以：相對人執本院111年度司票字第226號本票裁
    定及確定證明書為執行名義，對聲請人聲請強制執行，經本
    院111年度司執字第23507號強制執行事件（下稱系爭執行事
    件）受理在案，並經系爭執行事件囑託臺灣新竹地方法院以
    111年度司執助舜字第1984號強制執行事件執行，現執行法
    院已核發執行命令。然相對人所執本票所示債權應不存在，
    聲請人已提起債務人異議之訴，請求確認上開本票裁定所示
    本票對聲請人之債權不存在、撤銷系爭執行事件之強制執行
    程序，相對人不得再執上開本票裁定為執行名義對聲請人為
    執行。為避免聲請人日後蒙受難以回復原狀之損害，聲請人
    願供擔保，聲請裁定系爭強制執行事件及臺灣新竹地方法院
    以111年度司執助字第1984號強制執行事件停止強制執行等
    語。
三、經查：
　㈠本件相對人前執本院民國111年4月25日111年度司票字第226
    號本票裁定及確定證明書為執行名義，於111年9月15日向本
    院民事執行處聲請對聲請人名下之不動產及聲請人對於第三
    人即聚鼎科技股份有限公司（下稱聚鼎公司）之薪資強制執
    行，經本院以系爭執行事件受理；又聲請人於111年10月10
    日以上開本票裁定所示本票之債權不存在，而對相對人提起
    債務人異議之訴，經本院111年度訴字第407號事件（下稱系
    爭異議之訴）受理等情，業據本院調取系爭執行事件、系爭
    異議之訴等事件卷宗查閱在案；本件聲請核與非訟事件法第
    195條第3項、強制執行法第18條第2項等規定相符，應予准
    許。
　㈡按非訟事件法第195條第3項之擔保，係備供強制執行債權人
    因停止執行所受損害之賠償，故法院定擔保金額時，自應斟
    酌該債權人因停止執行可能遭受之損害，以為衡量之標準，
    非以債權額為依據（最高法院92年度台抗字第480號裁定意
    旨參照）。本件相對人以本票裁定對聲請人聲請強制執行，
    相對人因停止執行所受損害，應為上開訴訟未確定而停止執
    行之期間，相對人本得利用之債權金額因延宕受償致未能利
    用之利息損失。審酌聲請人係就相對人尚未收取之債權新臺
    幣（下同）55萬元，如停止執行相對人未能即時受償預計所
    受之損害額，應為訴訟事件未確定而停止執行期間，其本得
    利用上開金額而未能利用之利息損失，即應為該數額按票據
    法之法定利率即年息6%計算之遲延利息；參以本案訴訟之標
    的金額未逾民事訴訟法第466條所定數額，屬不得上訴第三
    審事件，至二審終結，其期間推定為3年4個月（參照各級法
    院辦案期限實施要點第2點規定民事通常程序第一審審判案
    件期限1年4個月、民事第二審審判案件期限2年），本院綜
    合上情，認為聲請人所應供之擔保金額，以110,000元為適
    當〔計算式：550,000元×6%×（3＋4/12）＝110,000元〕。
　㈢受理強制執行之法院，須在他法院管轄區內為執行行為時，
    應囑託該他法院為之，強制執行法第7條第4項定有明文。故
    同一債權人，對於同一債務人，不得以同一執行名義，分向
    兩個以上之法院聲請強制執行。本件因聲請人對第三人聚鼎
    公司另有薪資債權存在，故本院乃囑託臺灣新竹地方法院以
    111年度司執助字第1984號事件強制執行，經臺灣新竹地方
    法院核發111年9月26日新院玉111司執助舜1984字第1119014
    645號執行命令，然該執行程序性質上乃本院之執行輔助機
    關（即臺灣新竹地方法院）所為，故本件既已裁准聲請人供
    擔保後，本院系爭強制執行程序於系爭異議之訴事件裁判確
    定前應予停止，則該停止執行之效力當然及於受託法院之強
    制執行程序，無庸另為聲請，是聲請人就此部分停止執行之
    聲請，容有誤會。
四、聲請人尚未繳納系爭異議之訴之裁判費，應先補繳該訴訟之
    裁判費5,950元，其訴方屬合法，始可進而請求停止上開強
    制執行程序，併予敘明。
五、爰裁定如主文。　
中　　華　　民　　國　　111 　年　　10　　月　　12　　日
                  民事第二庭  法　官　賴映岑
以上正本係照原本作成
如不服本裁定應於送達後10日內向本院提出抗告狀，並繳納抗告
費新臺幣1,000元。
中　　華　　民　　國　　111 　年　　10　　月　　12　　日
                              書記官　趙千淳